臺灣新北地方法院板橋簡易庭民事簡易判決
　　　　　　　　　　　　　　　　　 110年度板簡字第2025號

原　　　告　林彥伶　


被　　　告　周書瑋　
上列當事人間因偽造文書等案件，原告提起刑事附帶民事訴訟，
請求侵權行為損害賠償，經本院刑事庭裁定 （110年度審附民字
第337號）移送前來，本院於中華民國110年11月18日言詞辯論終
結，判決如下：
    主      文
被告應給付原告新臺幣壹拾捌萬伍仟捌佰元，及自民國一一○年
八月十七日起至清償日止，按週年利率百分之五計算之利息。
原告其餘之訴駁回。
訴訟費用由被告負擔十分之四，餘由原告負擔。
本判決第一項得假執行。
原告其餘假執行之聲請駁回。
    事實及理由
壹、程序部分
    被告經合法通知，未於言詞辯論期日到場，核無民事訴訟法
    第 386條所列各款事由，爰依原告之聲請，由其一造辯論而
    為判決。
貳、實體部分
一、原告主張：
■怴B兩造前為夫妻。被告於民國109年5月8日，在新北市某處，
    撥打電話予原告，因訴訟一事而心生不滿，竟基於恐嚇危害
    安全之犯意，向原告恫稱：「我跟你講你真的把我逼到沒路
    走，我自己會做出什麼事，我自己都不知道」、「你真的要
    把我逼上絕路是沒差啦，我的命一條而已。」、「我配你划
    得來」、「反正既然要做我也不差這一條」等語，以加害生
    命、身體之事恐嚇原告，使原告心生畏懼，致生危害於安全
    。
■芊B被告未經原告同意，意圖為自己不法之所有，基於竊盜之犯
    意，於109年1月23日前之某時，在原告位於新北市○○區○
    ○路0段000巷00弄0號4樓住處，徒手竊取原告放置於皮夾內
    之中華郵政股份有限公司帳號00000000000000號帳戶提款卡
    得手。嗣意圖為自己不法之所有，基於以不正方法由自動付
    款設備取得他人之物之犯意，接續於附表1所示時地，提領
    上開帳戶款項得手。
■吽B被告意圖為自己不法之所有，基於行使偽造準私文書、以不
    正方法由收費設備取得他人之物之犯意，於109年2月15日前
    之某時，在不詳地點，使用 Samsung Pay APP輸入原告申辦
    之台北富邦銀行信卡卡號0000000000000000、效期、卡片背
    面末三碼等資訊電磁紀錄，發送提交台北富邦銀行審查而行
    使之，而偽造表彰原告申請Samsung Pay綁定台北富邦銀行
    信用卡之準私文書，嗣被告再於附表2所示時地，使用Samsu
    ng Pay刷卡消費附表2之金額，致該收費設備連線至發卡銀
    行後，誤認被告係有正當使用權源之持卡人刷卡消費而同意
    之。爰向被告請求財產損失新臺幣（下同）135,800元、精
    神慰撫金364,200元，共計500,000元。爰依侵權行為之法律
    關係，提起本件訴訟，並聲明：(一)被告應給付原告500,
    000元，及自起訴狀繕本送達翌日起至清償日止，按週年利
    率5%計算之利息；(二)願供擔保，請准宣告假執行。
二、被告則未於言詞辯論期日到場，亦未提出書狀作何聲明或陳
    述。
三、得心證之理由：
■怴B經查，本件被告於上揭時地竊取由原告管領如附表1、2，致
    原告受有系爭損害等事實，業經本院刑事庭以110年度審訴
    字第212號判決被告犯竊盜罪確定，有該案判決在卷可考（
    見本院卷第15至25頁），並有該案電子卷證可稽，自堪認為
    真實。按因故意或過失，不法侵害他人之權利者，負損害賠
    償責任。故意以背於善良風俗之方法，加損害於他人者亦同
    ，民法第184條第1項定有明文。被告上揭侵權行為既經認定
    屬實，原告因受被告不法竊取行為而受有135,800元之財產
    上損害，該侵權行為與原告財產權所受損害間亦確有相當因
    果關係，從而，原告依據侵權行為法律關係，請求被告賠償
    13萬5,800元，自屬有據。
■芊B次查，原告主張被告恐嚇原告之事實，業經本院刑事庭以
    110年度審訴字第212號判決被告犯恐嚇危害安全罪確定，有
    該案判決在卷可考（見本院卷第15至25頁），並有該案判決
    可稽，自堪認為真實。按慰撫金之賠償須以人格權遭受侵害
    ，使精神上受有痛苦為必要，其核給之標準與財產上損害之
    計算不同，然非不可斟酌雙方身分、資力與加害程度，及其
    他各種情形核定相當之數額。本院審酌被告向原告犯恐嚇之
    犯行，原告自陳教育程度為大學畢業，職業為護理師、月收
    入約6萬元，名下有一部普通重型機車（見本院卷第60頁）
    ，及原告所受痛苦程度等一切情狀，認原告請求精神慰撫金
    於5萬元範圍內，尚屬合理，應予准許，至逾此範圍之請求
    ，即屬過高，而無理由。
(三)綜上，原告得請求之損害賠償數額為155,800元（計算式：
    13萬5,800元+5萬元=18萬5,800元）。
四、末按給付無確定期限者，債務人於債權人得請求給付時，經
    其催告而未為給付，自受催告時起，負遲延責任。其經債權
    人起訴而送達訴狀，或依督促程序送達支付命令，或為其他
    相類之行為者，與催告有同一之效力；遲延之債務，以支付
    金錢為標的者，債權人得請求依法定利率計算之遲延利息；
    應付利息之債務，其利率未經約定，亦無法律可據者，週年
    利率為5％，民法第229條第2項、第233條第1項前段及第203
    條分別定有明文。本件刑事附帶民事訴訟起訴狀繕本於110
    年8月6日寄存於被告戶籍地之警察機關，有本院送達證書可
    稽（見本院卷第35頁），依民法第138條第2項，於110年8月
    16日生送達之效力，原告自得請求被告給付自該狀送達翌日
    即110年8月17日起至清償日止，按週年利率5％計算之利息
    。
五、綜上所述，原告依侵權行為法律關係，請求被告給付原告
    15萬5,800元，及自110年8月17日起至清償日止，按週年利
    率5%計算之利息之範圍內，為有理由，應予准許；至原告逾
    此範圍之請求，為無理由，應予駁回。
六、本件原告勝訴部分，係就民事訴訟法第427條第1項訴訟適用
    簡易程序所為被告敗訴之判決，爰依同法第389條第1項第3
    款之規定，職權宣告假執行。至原告就敗訴部分陳明願供擔
    保聲請宣告假執行，因訴之駁回而失所依據，應予駁回。
七、訴訟費用負擔之依據：民事訴訟法第79條。本件係刑事附帶
    民事訴訟，由本院合議庭裁定移送民事庭之事件，依刑事訴
    訟法第504條第2項之規定，免納裁判費，依卷內資料，無其
    他訴訟費用，是本件暫無應確定之訴訟費用額，惟將來仍非
    無可能產生其他訴訟費用，或顯現已產生之訴訟費用，仍依
    法諭知訴訟費用負擔之依據，併此敘明。
中　　華　　民　　國　 110　　年　　11　　月　　30　　日
                  臺灣新北地方法院板橋簡易庭
                              法  官  吳孟竹
上列為正本係照原本作成。
如不服本判決，應於收受送達後20日內以違背法令為理由向本院
提出上訴狀（上訴理由依法應表明一、原判決所違背之法令及其
具體內容。二、依訴訟資料可認為原判決有違背法令之具體事實
。）如於本判決宣示後送達前提起上訴者，應於判決送達後20日
內補提上訴理由書（須附繕本），如未於上訴後20日內補提合法
上訴理由書，法院得逕以裁定駁回上訴。
中　　華　　民　　國　 110　　年　　11　　月　　30　　日
                              書記官  呂亞馨
附表1
┌──┬──────┬──────┬──────┐
│編號│時間        │地點        │金額        │
├──┼──────┼──────┼──────┤
│ 1  │109 年1 月23│板橋三民路郵│15,000元    │
│    │日          │局          │            │
├──┼──────┼──────┼──────┤
│ 2  │109 年1 月23│臺灣銀行華江│1 萬5005元  │
│    │日          │分行        │            │
├──┼──────┼──────┼──────┤
│ 3  │109 年2 月7 │台新銀行提款│5005元      │
│    │日          │機(機號81205│            │
│    │            │426)        │            │
├──┼──────┼──────┼──────┤
│ 4  │109 年2 月12│埔墘郵局    │3 萬元      │
│    │日          │            │            │
├──┼──────┼──────┼──────┤
│ 5  │109 年2 月21│中和中山路郵│3 萬元      │
│    │日          │局          │            │
├──┼──────┼──────┼──────┤
│ 6  │109 年2 月29│沙鹿郵局    │2 萬元      │
│    │日          │            │            │
└──┴──────┴──────┴──────┘
附表2
┌──┬──────┬───────┬─────┐
│編號│時間        │地點          │金額      │
├──┼──────┼───────┼─────┤
│ 1  │109 年2 月15│遠東百貨台中公│1萬4000元 │
│    │日21時1 分  │司            │          │
│    │            │              │          │
├──┼──────┼───────┼─────┤
│ 2  │109 年2 月23│三中港奧特萊斯│5950元    │
│    │日18時3 分  │              │          │
│    │            │              │          │
├──┼──────┼───────┼─────┤
│ 3  │109 年2 月23│藏壽司台中港三│840元     │
│    │日          │井店          │          │
└──┴──────┴───────┴─────┘